# 请教陈版关于评估增值调账的问题

提问人：ahchuyu123 时间：2014-07-31 22:25:39
实务中遇到一个案例：公司 2006 年 9 月份以有限公司整体改制成股份公司，改制前后股东全部为民营或者自然人，不涉及国资，当时执行的是企业会计制度。股改前账面净资产 1500 万（股本 1000 万），评估至 7500 万,公司以评估值调账并设立股份公司，股本 5000万，资本公积 2500 万，并成功取得验资报告及办理工商登记。不知在 2006 年执行企业会计制度时，股改评估增值调账是否合理？

回答人：chenyiwei
有限责任公司变更为股份有限公司只是公司组织形式的变化，会计主体仍然延续，因此应当继续延续原先有限责任公司的历史成本基础。整体变更时应当评估，但不能依据评估值进行账务调整。此问题在原先的企业会计制度和现在的企业会计准则体系下的处理原则都是一致的。因此当时按评估值调整账务构成了一项会计差错，应予以更正。